【裁判字號】    98,訴,1141
【裁判日期】    980522
【裁判案由】    毒品危害防制條例
【裁判全文】
臺灣板橋地方法院刑事判決              98年度訴字第1141號
公  訴  人  臺灣板橋地方法院檢察署檢察官
被      告  甲○○
                      樓加蓋
                    （另案於臺灣臺北監獄臺北分監執行中）
上列被告因違反毒品危害防制條例案件，經檢察官提起公訴（98
年度毒偵字第306 號），被告於本院準備程序中就被訴事實為有
罪之陳述，經詢問當事人意見，合議庭裁定由受命法官依簡式審
判程序獨任審理，本院判決如下：
    主  文
甲○○施用第一級毒品，處有期徒刑壹年。扣案吸食器壹個沒收
之。
    事  實
一、甲○○曾於民國93年間因施用毒品案件，經臺灣臺北地方法
    院裁定送觀察、勒戒後，認無繼續施用毒品之傾向，於94年
    6 月29日執行完畢釋放。詎仍不知悔改，於觀察、勒戒執行
    完畢釋放後5 年內，復基於施用第一級毒品海洛因及第二級
    毒品甲基安非他命之犯意，於97年12月27日16時許，在其位
    於臺北縣板橋市○○街3 巷19號住處內，以將海洛因、甲基
    安非他命摻在一起燒烤吸食煙霧之方式，同時施用第一級毒
    品海洛因、第二級毒品甲基安非他命1 次。嗣於同年月28日
    19時50分許，在臺北縣板橋市○○路○ 段95巷32號5 樓頂樓
    加蓋之居所內為警查獲，並扣得甲○○所有之吸食器1 個、
    甲基安非他命殘渣袋1 只（殘渣袋隨後遭甲○○吞下而滅失
    ）。
二、案經臺北縣政府警察局海山分局報請臺灣板橋地方法院檢察
    署檢察官偵查起訴。
    理  由
一、按本件被告甲○○所犯係死刑、無期徒刑、最輕本刑為3 年
    以上有期徒刑以外之罪，其於準備程序就前揭被訴事實為有
    罪之陳述，經受命法官告知簡式審判程序之旨，並聽取其與
    公訴人之意見後，本院認無不得或不宜改依簡式審判程序進
    行之情形，爰依刑事訴訟法第273 條之1 第1 項規定，裁定
    本件由受命法官獨任進行簡式審判程序，合先敘明。
二、上揭事實，業據被告於本院審理時坦承不諱，復有吸食器1
    個扣案可稽，且被告為警查獲後所採集之尿液，經送請台灣
    檢驗科技股份有限公司檢驗之結果，呈嗎啡、甲基安非他命
    之陽性反應，有該公司98年1 月20日編號UL/2009/10228 號
    濫用藥物檢驗報告、臺北縣政府警察局海山分局毒品案件尿
    液檢體編號及姓名對照表各1 份在卷可憑，足認被告之自白
    與事實相符，本件事證明確，被告犯行洵堪認定。
三、按海洛因、嗎啡均為毒品危害防制條例第2 條第2 項第1 款
    所稱之第一級毒品，甲基安非他命為同條項第2 款所稱之第
    二級毒品，均不得施用、持有。次按，犯毒品危害防制條例
    第10條施用第一級、第二級毒品之罪者，檢察官應聲請法院
    裁定，令被告入勒戒處所觀察、勒戒，經觀察、勒戒後，檢
    察官依據勒戒處所之陳報，認受觀察、勒戒人無繼續施用毒
    品傾向者，應即釋放，並為不起訴之處分；認受觀察、勒戒
    人有繼續施用毒品之傾向者，檢察官應聲請法院裁定令入戒
    治處所強制戒治，其期間為6 個月以上，至無繼續強制戒治
    之必要為止，但最長不得逾1 年，強制戒治期滿，應即釋放
    ，由檢察官為不起訴之處分。觀察、勒戒或強制戒治執行完
    畢釋放後，5 年內再犯第10條之罪者，應依一般刑事訴訟程
    序予以起訴論罪科刑，此觀諸毒品危害防制條例第20條第1
    項、第2 項、第23條第1 項、第2 項規定自明。被告既有如
    犯罪事實欄所示觀察、勒戒之前科，有臺灣高等法院被告前
    案紀錄表1 份在卷可佐，其於觀察、勒戒執行完畢釋放後5
    年內再犯本件施用毒品案件，依前述規定自應予以起訴論罪
    科刑。是核被告所為，係犯毒品危害防制條例第10條第1 項
    、第2 項施用第一、二級毒品罪。被告持有第一、二級毒品
    之低度行為，應為施用第一、二級毒品之高度行為所吸收，
    不另論罪。被告係以一施用行為，同時施用第一、二級毒品
    ，為想像競合犯，應依刑法第55條規定，從一重論以施用第
    一級毒品罪。至公訴意旨雖認被告所犯上開施用第一、二級
    毒品2 罪間，犯意各別，罪名有異，應予分論併罰，惟被告
    已於本院準備程序中自承係以將海洛因、甲基安非他命摻在
    一起燒烤吸食煙霧之方式，同時施用海洛因及甲基安非他命
    等語（見本院98年5 月5 日準備程序筆錄），而海洛因、甲
    基安非他命均可以燒烤吸食煙霧之方式施用，有行政院衛生
    署管制藥品管理局93年2 月9 日管宣字第0930001092號、同
    年9 月6 日管檢字第0930008112號函各1 份在卷可參，公訴
    人復未舉證證明被告係分別施用海洛因及甲基安非他命，是
    尚難認被告有分別施用該2 種毒品之情，公訴人前開所認，
    容有誤會，應予敘明。爰審酌被告除上開觀察、勒戒之前科
    外，復曾於96、97年間多次因施用第一、二級毒品案件，經
    法院分別判刑確定，目前執行中（未構成累犯），有上開前
    案紀錄表在卷可按，其經觀察、勒戒及多次論罪科刑後，仍
    未能戒絕毒癮，顯見戒絕毒癮之意念非堅，惟念其於犯罪後
    坦承犯行，態度良好，且施用毒品行為，乃屬對自身健康之
    戕害行為，及其犯罪動機、目的、係同時施用第一、二級毒
    品等一切情狀，量處如主文所示之刑，以資懲儆。末查，扣
    案之吸食器1 個，係被告所有供其施用第一、二級毒品所用
    之物，業據被告於警詢時自承在卷，應依刑法第38條第1 項
    第2 款規定宣告沒收。至警方於查獲被告時扣得之甲基安非
    他命殘渣袋1 只，已遭被告於97年12月28日22時40分許在臺
    北縣政府警察局海山分局埔墘派出所內，趁員警不注意時吞
    下而滅失（送醫後仍未取出），此經被告於警詢及本院審理
    時供述明確，並有埔墘派出所員警職務報告1 份、監視錄影
    翻拍照片8 張附卷可證，該殘渣袋既已滅失，爰不予宣告沒
    收或沒收銷燬，附此敘明。
據上論斷，應依刑事訴訟法第273 條之1 第1 項、第284 條之1
、第299 條第1 項前段，毒品危害防制條例第10條第1 項、第2
項，刑法第11條前段、第55條、第38條第1 項第2 款，判決如主
文。
本案經檢察官黃明絹到庭執行職務。
中    華    民    國    98    年    5     月    22    日
                  刑事第十九庭  法  官  楊筑婷
上列正本證明與原本無異。
如不服本判決，應於判決送達後10日內敘明上訴理由，向本院提
出上訴狀 (應附繕本)，上訴於臺灣高等法院。其未敘述上訴理
由者，應於上訴期間屆滿後20日內向本院補提理由書「切勿逕送
上級法院」。
                                書記官  林怡君
中    華    民    國    98    年    5     月    22    日
附錄本判決之論罪法條：
毒品危害防制條例第10條
施用第一級毒品者，處6 月以上5 年以下有期徒刑。
施用第二級毒品者，處3 年以下有期徒刑。


司法院資訊處製作；財團法人民間司法改革基金會備份。
